【裁判字號】    90,訴,736
【裁判日期】    900917
【裁判案由】    毒品危害防制條例
【裁判全文】
臺灣臺南地方法院刑事判決                            九十年度訴字第七三六號
    公  訴  人  臺灣台南地方法院檢察署檢察官
    被      告  甲○○
右列被告因違反毒品危害防制條例案件，經檢察官提起公訴（九十年度毒偵字第一一
二一號）及同署移送併辦（九十年度毒偵字第一三六九號），本院判決如左：
    主  文
甲○○連續施用第一級毒品，累犯，處有期徒刑捌月。扣案之海洛因參包（淨重壹點
壹玖公克、包裝重零點捌貳公克；淨重零點零貳公克、包裝重零點壹零公克）、殘留
有海洛因成份之注射針筒貳支及塑膠勺子壹支，均沒收銷燬之。
    事  實
一、甲○○前於民國八十五年間，因違反麻醉品管理條例案件，經本院分別以八十五
    年度易字第六二四、三三八○號，各判處有期徒刑四月、五月確定，經入監獄執
    行，於八十六年七月二十日執行完畢。甲○○又於八十八年間，因違反毒品危害
    防制條例案件，經本院以八十八年度毒聲字第三四五號裁定送勒戒處所執行觀察
    、勒戒後，認有繼續施用毒品之傾向，復經本院八十八年毒聲字第六八三號裁定
    ，令入戒治處所施以強制戒治一年，經戒治期滿三月，戒治期間成績評定為合格
    ，由本院以八十八年度毒聲字二二八九號裁定停止戒治，所餘戒治期間付保護管
    束，嗣甲○○於保護管束期間，因違反保護管束應遵守事項情節重大，經本院以
    八十九年度毒聲字第四二六號裁定撤銷停止戒治，令入強制戒治處所施以強制戒
    治，經強制戒治期滿後，由台灣台南地方法院檢察署檢察官於八十九年十月十八
    日以八十九年度戒毒偵字第六四五號為不起訴處分確定在案。詎甲○○仍不知悔
    改，明知海洛因係毒品危害防制條例所明定之第一級毒品，不得持有及施用，竟
    另行基於施用第一級毒品海洛因之概括犯意，於上開不起訴處分確定後五年內，
    即自九十年四月初某日起至同年六月五日十五月止，連續在其位於台南市○○路
    ○段二七五巷五二號租屋處，將第一級毒品海洛因稀釋注入針筒再加以注射血管
    之方式，先後施用第一級毒品海洛因多次。嗣於同年五月十一日十三時三十分許
    ，在其上址住處為警查獲，並扣得海洛因二小包（淨重一‧一九公克、包裝重○
    ‧八二公克）、殘留有海洛因成份之注射針筒二支（起訴書誤載為一支）及塑膠
    勺子一支，又於同年六月十五日十六時三十分許，經警在台南市東區新樓醫院旁
    攔檢查獲，當場自其身上起出海洛因一包（淨重○‧○二公克、包裝重○‧一○
    公克）。嗣經台灣台南地方法院檢察署檢察官聲請本院於九十年六月八日以九十
    年度毒聲字第一二三六號裁定令入戒治處所施以強制戒治一年確定在案。
二、案經台南市警察局報請台灣台南地方法院檢察署檢察官偵查起訴暨台南市警察局
    第一分局報請台灣台南地方法院檢察署檢察官移送本院併辦審理。
    理  由
一、訊據被告甲○○對於右揭時地連續施用第一級毒品海洛因多次之事實坦承不諱，
    且其先後為警查獲後所採集之尿液檢體，經送鑑驗結果，均呈嗎啡陽性反應（按
    海洛因係由嗎啡經化學合成而製得，經注射進入人體後，因代謝分解成嗎啡，因
    此施打海洛因後，由尿液中檢驗結果仍為嗎啡反應），有台南市衛生局九十年五
    月十七日、六月二十九日（）南市衛驗字第九○○三一五、九○○四一○號檢
    驗成績書各一紙在卷可稽（見九十年度毒偵字第一一二一號偵查卷第十八頁、本
    院審理卷）；又扣案之白色粉末三包，經送法務部調查局鑑驗結果，認該白色粉
    末三包確係第一級毒品海洛因（淨重一‧一九公克、包裝重○‧八二公克；淨重
    ○‧○二公克、包裝重○‧一○公克），有該局九十年六月十五日、八月二十四
    日（９０）陸（一）字第９０１６７７０２、00000000號鑑定通知書各
    一紙在卷可參，而扣案之注射針筒二支及塑膠勺子一支，經送憲兵司令部刑事鑑
    識中心鑑驗結果，認注射針筒二支及塑膠勺子一支均殘留有海洛因成份，亦有該
    中心九十年七月十三日（９０）綱得字第０９２３０號鑑驗通知書一紙附卷可稽
    ，是被告自白與事實相符，自堪採信。再被告前於八十九年間，因違反毒品危害
    防制條例案件，經強制戒治期滿後，由台灣台南地方法院檢察署檢察官於八十九
    年十月十八日以八十九年度戒毒偵字第六四五號為不起訴處分確定，業如前述，
    此有該裁定書四件及處分書一件（見本院審理卷、九十年度毒偵字第一一二一號
    偵查卷第十六頁）附卷可參，其於上開不起訴處分確定後五年內，再犯本件毒品
    危害防制條例第十條之罪，復經本院於於九十年六月八日以九十年度毒聲字第一
    二三六號裁定令入戒治處所施以強制戒治一年確定在案，亦有該裁定書一件在卷
    可憑。綜上，本案事證明確，被告犯行洵堪認定，自應依法論科。
二、查海洛因依其成癮性、濫用性及對社會危害性之程度，已為毒品危害防制條例第
    二條第二項第一款列為第一級毒品。核被告所為，係犯毒品危害防制條例第十條
    第一項施用第一級毒品罪。又被告施用時非法持有第一級毒品海洛因之低度行為
    ，已為其施用之高度行為所吸收，不另論罪。其先後多次施用第一級毒品海洛因
    之犯行，時間緊接，方法相同，觸犯犯罪構成要件相同之罪名，顯係基於概括犯
    意反覆實施，為連續犯，均依刑法第五十六條連續犯之規定各論以一罪，並依法
    加重其刑。又被告有如事實欄所述之科刑及執行紀錄，有卷附臺灣高等法院被告
    全國前案紀錄表可按，其受有期徒刑之執行完畢，五年以內再犯有期徒刑以上之
    罪，為累犯，應依刑法累犯之規定，加重其刑，並依刑法第七十條之規定遞加重
    其刑。另檢察官移送本案併案審理被告施用第一級毒品海洛因犯行部分之犯罪事
    實（見九十年度毒偵字第一三六九號併案偵查卷），與檢察官前揭起訴之犯罪事
    實部分具有連續犯之關係，業如前述，本院自得加以審理。爰審酌被告施用毒品
    之犯行，在性質上乃屬對自我身心健康之自戕行為，尚未嚴重破壞社會秩序、侵
    害他人權益，然其前因施用毒品經送觀察勒戒及強制戒治後，猶不思戒絕革除惡
    習，再為本件犯罪，顯未因前所受之觀察勒戒及強制戒治治療處分而記取教訓，
    及被告犯罪後坦承犯行等一切情狀，量處如主文所示之刑。至扣案之第一級毒品
    海洛因三包（（淨重一‧一九公克、包裝重○‧八二公克；淨重○‧○二公克、
    包裝重○‧一○公克）、殘留有海洛因成份之注射針筒二支及塑膠勺子一支（注
    射針筒二支及塑膠勺子一支均無法單獨與殘留之海洛因分離），係屬查獲之毒品
    ，不問屬於犯人與否，應依毒品危害防制條例第十八條第一項前段規定宣告沒收
    銷燬之。
三、台灣台南地方法院檢察署檢察官移送併案審理意旨（九十年度毒偵字第一三六九
    號併案偵查卷）另以：被告於九十年六月十五日十六時三十分許，經警在台南市
    東區新樓醫院旁攔檢查獲，經警採集其尿液檢體送驗結果，亦呈安非他命陽性反
    應，有上開台南市衛生局九十年六月二十九日（）南市衛驗字第九○○四一○
    號檢驗成績書一紙在卷可稽，因認被告另涉犯毒品危害防制條例第十條第二項之
    罪嫌。查被告前因連續涉犯毒品危害防制條例第十條第一項之施用第一級毒品海
    洛因犯行，業經本院前揭論罪科刑在案，縱認本件被告確有涉犯毒品危害防制條
    例第十條第二項之施用第二級毒品安非他命犯行，亦與被告前開所涉施用第一級
    毒品海洛因犯行，係基於不同之犯意，所為之另一獨立犯罪，二罪間不具有裁判
    上一罪關係，則被告所涉此部分犯行既未經檢察官提起公訴，本院自無從併案審
    理，爰將被告涉犯毒品危害防制條例第十條第二項罪嫌之併辦部分退回，由檢察
    官另為適當之處理。
據上論斷，應依刑事訴訟法第二百九十九條第一項前段，毒品危害防制條例第十條第
一項、第十八條第一項前段，刑法第十一條前段、第五十六條、第四十七條，判決如
主文。
中      華      民      國    九十      年      九      月     十七     日
                                  臺灣台南地方法院刑事第四庭
                                      審判長  法  官  張  菁
                                              法  官  鄧希賢
                                              法  官  張銘晃
右正本證明與原本無異。
如不服本判決，應於判決送達後十日內，向本院提出上訴狀。（應附繕本）
                                              書記官  杜孟珍
中      華      民      國    九十      年      九      月     十九     日
附錄本案論罪科刑法條：
毒品危害防制條例第十條第一項：
施用第一級毒品者，處六月以上五年以下有期徒刑。


司法院資訊處製作；財團法人民間司法改革基金會備份。
